ACORDAO-COMPLETO-2356811

ACÓRDÃO DE RELAÇÃO

ACÓRDÃO DE RELAÇÃO 6837/2019 ATA 26/2019 - PRIMEIRA CÂMARA

Acórdão 6837/2019-TCU-Primeira Câmara
Os Ministros do Tribunal de Contas da União ACORDAM, por unanimidade, com fundamento nos arts. 1º, inciso I, 16, inciso I, 17 e 23, inciso I, da Lei 8.443/1992 c/c os arts. 1º, inciso I, 143, inciso I, alínea "a", 207 e 214, inciso I, do Regimento Interno/TCU, em julgar regulares as contas dos responsáveis arrolados nos presentes autos, dando-lhes quitação plena, e em dar ciência deste acórdão, juntamente com as instruções (peças 21-22) , ao Ministério da Saúde, ao Ministério do Planejamento, Orçamento e Gestão e à Associação das Pioneiras Sociais, sem prejuízo das medidas a seguir, de acordo com os pareceres emitidos nos autos.
1. Processo TC-Processo 034.483/2017-9 (PRESTAÇÃO DE CONTAS - Exercício: 2016) 
	1.1. Apensos: Processo 003.443/2019-1 (SOLICITAÇÃO) ; Processo 040.152/2018-9 (SOLICITAÇÃO) ; Processo 039.176/2018-5 (SOLICITAÇÃO) 
	1.2. Responsáveis: Almério Cançado de Amorim (XXX.316.306-XX) ; Ana Maria Dubeux Costa (XXX.048.504-XX) ; Andrew Waddington (XXX.006.877-XX) ; Carlos Atila Alvares da Silva (XXX.126.431-XX) ; Carlos Augusto Ayres de Freitas Britto (XXX.722.005-XX) ; Carlos Eduardo Gabas (XXX.194.598-XX) ; Cármen Lúcia Antunes Rocha (XXX.860.806-XX) ; Everardo de Almeida Maciel (XXX.711.614-XX) ; Hermano Paes Vianna Junior (XXX.067.847-XX) ; Joao Eugenio Goncalves de Medeiros (XXX.045.291-XX) ; José Paulo Sepúlveda Pertence (XXX.135.561-XX) ; Lucia Willadino Braga (XXX.295.371-XX) ; Luciana De Souza Pinto Alvarenga Rossi (XXX.404.868-XX) ; Luiz Carlos Sigmaringa Seixas (XXX.289.921-XX) ; Roberto Monteiro Gurgel Santos (XXX.672.053-XX) ; Vera Lúcia Lawisch (XXX.901.400-XX) ; Vera Maria Flexa Ribeiro (XXX.580.007-XX) ; Álvaro Massão Nomura (XXX.812.031-XX) 
	1.3. Entidade: Associação das Pioneiras Sociais
	1.4. Relator: Ministro Bruno Dantas
	1.5. Representante do Ministério Público: Subprocurador-Geral Paulo Soares Bugarin
	1.6. Unidade Técnica: Secretaria de Controle Externo da Saúde (SecexSaude) .
	1.7. Representação legal: Danisio Flavio De Moraes Sousa (XXX.302.903-XX) , representando Associação das Pioneiras Sociais.
	1.8. Dar ciência, com fundamento no art. 7º da Resolução-TCU 265/2014, à Associação das Pioneiras Sociais sobre as impropriedades cometidas na elaboração do Rol de Responsáveis, o que afronta o disposto nos arts. 10 e 11 da IN TCU 63/2010, combinados com os arts. 10, 11 e 12 da DN TCU 156/2016.
	1.9. Determinar a Associação das Pioneiras Sociais, com fundamento no art. 43, I, da Lei 8.443/92 c/c art. 250, II, do Regimento Interno do TCU, que, alinhado ao que decidiu o Tribunal quanto à aplicabilidade da contabilidade pública às entidades do Sistema “S” (item 9.3 do Acórdão 699/2016-TCU-Plenário, com redação modificada pelo Acórdão 991/2019-TCU-Plenário, de relatoria do Ministro Weder de Oliveira) , que, no prazo de um ano, contado da notificação dessa deliberação, adeque seus sistemas contábeis, caso ainda não o tenha feito, de forma que suas demonstrações contábeis sejam elaboradas, no que couber, com base na contabilidade aplicada ao setor público, seguindo os moldes exigidos pela NBC TSP EC (ou outra norma do Conselho Federal de Contabilidade que vier a sucedê-la) , admitindo-se a utilização concomitante da contabilidade empresarial, se assim entender necessário e conveniente.
	1.10. Recomendar a Associação das Pioneiras Sociais, com fundamento no art. 250, III, do Regimento Interno do TCU, que:
	1.10.1. reformule o seu Regulamento Social a fim de adequá-lo aos ditames previstos no art. 5°, da Lei 8.246/1991, com fins de retirar dos Conselheiros em exercício a exclusividade pela indicação de futuros membros do Conselho de Administração e conferir maior transparência ao processo de escolha dos futuros Conselheiros;
	1.10.2. desenvolva estudo com a finalidade de buscar medidas efetivas para o aprimoramento da estrutura de governança da APS, principalmente no que concerne às instâncias de apoio à governança, tais como Conselho Fiscal e Auditoria Interna subordinada a esse Conselho;
	1.10.3. aprimore as diretrizes para registro da participação de estudantes, profissionais externo e seus próprios profissionais em eventos de capacitação;
	1.10.4. desenvolva estudo, com a participação do Ministério da Saúde e do Ministério do Planejamento, Orçamento e Gestão, para averiguar a possibilidade de se dilatar o prazo de vigência do Contrato de Gestão para além do período de cinco anos, bem como para buscar formas para garantir a execução obrigatória das receitas orçamentárias anualmente previstas e de novas possíveis fontes de receitas para financiar as ações da Associação Pioneiras Sociais.
	1.11. Determine a Segecex que:
	1.11.1. aperfeiçoe o sistema e-Contas com vistas a permitir a geração correta do Rol de Responsáveis, conforme previsto no art. 11, da INT TCU 63/2010;
	1.11.2. inclua a Associação das Pioneiras Sociais (APS) nas duas decisões normativas de que tratam os arts. 3° e 4º da IN TCU 63/2010, com fins a dar cumprimento ao Acórdão TCU – Plenário 1808/2003;
	1.11.3. oriente a SecexSaúde a priorizar a instrução das contas dessa UPC, a fim de dar cumprimento ao disposto no Acórdão 1808/2003-TCU-Plenário.

Primeira Câmara

Associação das Pioneiras Sociais

Almério Cançado de Amorim (XXX.316.306-XX); Ana Maria Dubeux Costa (XXX.048.504-XX); Andrew Waddington (XXX.006.877-XX); Carlos Atila Alvares da Silva (XXX.126.431-XX); Carlos Augusto Ayres de Freitas Britto (XXX.722.005-XX); Carlos Eduardo Gabas (XXX.194.598-XX); Cármen Lúcia Antunes Rocha (XXX.860.806-XX); Everardo de Almeida Maciel (XXX.711.614-XX); Hermano Paes Vianna Junior (XXX.067.847-XX); Joao Eugenio Goncalves de Medeiros (XXX.045.291-XX); José Paulo Sepúlveda Pertence (XXX.135.561-XX); Lucia Willadino Braga (XXX.295.371-XX); Luciana De Souza Pinto Alvarenga Rossi (XXX.404.868-XX); Luiz Carlos Sigmaringa Seixas (XXX.289.921-XX); Roberto Monteiro Gurgel Santos (XXX.672.053-XX); Vera Lúcia Lawisch (XXX.901.400-XX); Vera Maria Flexa Ribeiro (XXX.580.007-XX); Álvaro Massão Nomura (XXX.812.031-XX)

BRUNO DANTAS

Danisio Flavio De Moraes Sousa (779.302.903-87), representando Associação das Pioneiras Sociais.

PRESTAÇÃO DE CONTAS (PC)

Secretaria de Controle Externo da Saúde (SecexSaude).